# 关于困扰了会计学员多年的金融资产分类问题的超简单表述

提问人：jixuecuoyao 时间：2016-11-29 13:45:18
金融资产应当在初始确认时划分为下列四类：
（一）以公允价值计量且其变动计入当期损益的金融资产，包括交易性金融资产和指定为以公允价值计量且其变动计入当期损益的金融资产；
（二）持有至到期投资；
（三）贷款和应收款项；
（四）可供出售金融资产。
这四类的区别是：
首先看该金融资产是否有活跃市场报价，如果没有活跃市场报价，则只能分类为贷款和应收款项；
如果有活跃市场报价，则应当根据持有目的，分为以公允价值计量且其变动计入当期损益的金融资产（交易目的持有）、持有至到期投资（持有至到期以收取利息和本金）、可供出售金融资产（持有目的不明确或者说是持有目的待定）。

回答人：chenyiwei
第一句就错了。金融资产初始确认时的分类取决于以下三要素的共同作用：（ 1 ）管理层的持有意图；（ 2 ）该资产本身有无活跃市场；（ 3 ）有无存续期限，到期收回金额是否为固定或可确定的。